---
title: "PortfoliR ポートフォリオ・リスク分析レポート"
output: html_document
params:
  tickers: NA
  weights: NA
  metrics: NA
  corr_matrix: NA
  cum_df: NA
  fan_chart: NA
  prob_loss: NA
  initial_value: NA
  confidence: NA
  generated_at: NA
---

```{r setup, include=FALSE}
knitr::opts_chunk$set(echo = FALSE, warning = FALSE, message = FALSE)
library(ggplot2)
```

**生成日時**: `r params$generated_at`
**対象銘柄**: `r paste(params$tickers, collapse = ", ")`
**初期投資額**: `r paste0("¥", formatC(params$initial_value, format = "d", big.mark = ","))`
**VaR信頼水準**: `r sprintf("%.0f%%", params$confidence * 100)`

> 本レポートはデモ・教育目的で生成されたシミュレーション結果です。実際の投資助言ではありません。投資判断はご自身の責任で行ってください。

## リスク指標

```{r}
metrics_df <- data.frame(
  指標 = c(
    "年率リターン", "年率ボラティリティ", "シャープレシオ", "最大ドローダウン",
    "ヒストリカルVaR", "パラメトリックVaR"
  ),
  値 = c(
    sprintf("%.2f%%", params$metrics$annual_return * 100),
    sprintf("%.2f%%", params$metrics$annual_vol * 100),
    sprintf("%.2f", params$metrics$sharpe),
    sprintf("%.2f%%", params$metrics$max_dd * 100),
    sprintf("%.2f%%", params$metrics$hist_var * 100),
    sprintf("%.2f%%", params$metrics$param_var * 100)
  ),
  stringsAsFactors = FALSE
)
knitr::kable(metrics_df)
```

## 保有比率

```{r}
weights_df <- data.frame(
  銘柄 = names(params$weights),
  比率 = sprintf("%.1f%%", as.numeric(params$weights) * 100),
  stringsAsFactors = FALSE
)
knitr::kable(weights_df)
```

## 過去の評価額推移

```{r}
ggplot(params$cum_df, aes(x = date, y = cum_value)) +
  geom_line(color = "#4F46E5", linewidth = 1) +
  geom_hline(yintercept = params$initial_value, linetype = "dashed", color = "#8A8F9E") +
  labs(x = NULL, y = "評価額（円）") +
  theme_minimal()
```

## 相関行列

```{r}
knitr::kable(round(params$corr_matrix, 2))
```

## モンテカルロシミュレーション（将来シナリオ）

```{r}
ggplot(params$fan_chart, aes(x = day)) +
  geom_ribbon(aes(ymin = p05, ymax = p95), fill = "#4F46E5", alpha = 0.15) +
  geom_ribbon(aes(ymin = p25, ymax = p75), fill = "#4F46E5", alpha = 0.30) +
  geom_line(aes(y = p50), color = "#4F46E5", linewidth = 1) +
  geom_hline(yintercept = params$initial_value, linetype = "dashed", color = "#8A8F9E") +
  labs(x = "経過日数", y = "ポートフォリオ評価額（円）") +
  theme_minimal()
```

シミュレーション期間終了時点で元本割れする確率: **`r sprintf("%.1f%%", params$prob_loss * 100)`**

---

*このレポートは PortfoliR（R Shiny製ポートフォリオ・リスク分析ダッシュボード）により自動生成されました。*
